<word>
  <form>niyuwowwupe</form>
  <resultSoFar>
    <morph type="pfx" wordType="181">
      <shortName>ni- (1SgSubj): ni</shortName>
      <alloform>ni-</alloform>
      <gloss>1SgSubj</gloss>
      <citationForm>ni</citationForm>
      <inflMsa cat="146" catAbbr="V" slot="181" slotAbbr="Subject" slotOptional="true" />
    </morph>
    <morph type="pfx" wordType="182">
      <shortName>yu- (2SgObj): yu</shortName>
      <alloform>yu-</alloform>
      <gloss>2SgObj</gloss>
      <citationForm>yu</citationForm>
      <inflMsa cat="146" catAbbr="V" slot="182" slotAbbr="Object" slotOptional="false" />
    </morph>
    <stem syncat="168" syncatAbbr="trans" inflClass="178" inflClassAbbr="1" requiresInfl="+">
      <morph type="root" wordType="root">
        <shortName>wow (testing): wow</shortName>
        <alloform>wow</alloform>
        <stemName id="NotStemName45382" />
        <gloss>testing</gloss>
        <citationForm>wow</citationForm>
        <stemMsa cat="168" catAbbr="trans" inflClass="178" inflClassAbbr="1" requiresInfl="+" />
      </morph>
    </stem>
    <morph type="sfx" wordType="derivSfx">
      <shortName>-wu (???): wu</shortName>
      <alloform>-wu</alloform>
      <gloss>???</gloss>
      <citationForm>wu</citationForm>
      <derivMsa fromCat="168" fromCatAbbr="trans" toCat="168" toCatAbbr="trans" fromInflClass="0" toInflClass="179" toInflClassAbbr="2" requiresInfl="+" />
    </morph>
    <morph type="sfx" wordType="180">
      <shortName>-pe (Future): gu</shortName>
      <alloform>-pe</alloform>
      <gloss>Future</gloss>
      <citationForm>gu</citationForm>
      <inflClasses>
        <inflClass hvo="179" abbr="2" />
      </inflClasses>
      <inflMsa cat="146" catAbbr="V" slot="180" slotAbbr="Tense" slotOptional="false" />
    </morph>
    <morph type="sfx" wordType="derivSfx">
      <shortName>-*0 (Adverbializer2): o</shortName>
      <alloform>-*0</alloform>
      <gloss>Adverbializer2</gloss>
      <citationForm>o</citationForm>
      <derivMsa fromCat="70" fromCatAbbr="adj" toCat="73" toCatAbbr="Adv" fromInflClass="0" toInflClass="0" requiresInfl="-" />
    </morph>
  </resultSoFar>
  <seq>
    <morph type="pfx" wordType="181">
      <shortName>ni- (1SgSubj): ni</shortName>
      <alloform>ni-</alloform>
      <gloss>1SgSubj</gloss>
      <citationForm>ni</citationForm>
      <inflMsa cat="146" catAbbr="V" slot="181" slotAbbr="Subject" slotOptional="true" />
    </morph>
    <morph type="pfx" wordType="182">
      <shortName>yu- (2SgObj): yu</shortName>
      <alloform>yu-</alloform>
      <gloss>2SgObj</gloss>
      <citationForm>yu</citationForm>
      <inflMsa cat="146" catAbbr="V" slot="182" slotAbbr="Object" slotOptional="false" />
    </morph>
    <stem syncat="168" syncatAbbr="trans" inflClass="178" inflClassAbbr="1" requiresInfl="+">
      <morph type="root" wordType="root">
        <shortName>wow (testing): wow</shortName>
        <alloform>wow</alloform>
        <stemName id="NotStemName45382" />
        <gloss>testing</gloss>
        <citationForm>wow</citationForm>
        <stemMsa cat="168" catAbbr="trans" inflClass="178" inflClassAbbr="1" requiresInfl="+" />
      </morph>
    </stem>
    <morph type="sfx" wordType="derivSfx">
      <shortName>-wu (???): wu</shortName>
      <alloform>-wu</alloform>
      <gloss>???</gloss>
      <citationForm>wu</citationForm>
      <derivMsa fromCat="168" fromCatAbbr="trans" toCat="168" toCatAbbr="trans" fromInflClass="0" toInflClass="179" toInflClassAbbr="2" requiresInfl="+" />
    </morph>
    <morph type="sfx" wordType="180">
      <shortName>-pe (Future): gu</shortName>
      <alloform>-pe</alloform>
      <gloss>Future</gloss>
      <citationForm>gu</citationForm>
      <inflClasses>
        <inflClass hvo="179" abbr="2" />
      </inflClasses>
      <inflMsa cat="146" catAbbr="V" slot="180" slotAbbr="Tense" slotOptional="false" />
    </morph>
    <morph type="sfx" wordType="derivSfx">
      <shortName>-*0 (Adverbializer2): o</shortName>
      <alloform>-*0</alloform>
      <gloss>Adverbializer2</gloss>
      <citationForm>o</citationForm>
      <derivMsa fromCat="70" fromCatAbbr="adj" toCat="73" toCatAbbr="Adv" fromInflClass="0" toInflClass="0" requiresInfl="-" />
    </morph>
  </seq>
</word>